臺灣臺中地方法院刑事判決　　　　　　 100年度訴字第1924號
公　訴　人　臺灣臺中地方法院檢察署檢察官
被　　　告　李健煌
上列被告因妨害風化案件，經檢察官提起公訴（99年度偵字第
17539號），本院判決如下： 
    主  文
李健煌共同意圖使女子與他人為性交之行為，而媒介以營利，處
有期徒刑貳月，如易科罰金，以新臺幣壹仟元折算壹日。
    事  實
一、李健煌明知真實姓名年籍不詳之綽號「姐仔」成年女子係經
    營應召站而從事媒介女子與男客為性交易，竟仍與「姐仔」
    及其所屬應召站成年成員共同基於意圖使女子與他人為性交
    行為而媒介以營利之犯意聯絡，先由「姐仔」所屬應召站成
    年成員在不詳網頁張貼女子兼職性交易訊息，並留下行動電
    話門號0000000000號為聯絡方式，招攬男客以媒介性交易後
    ，再撥打李健煌所持用行動電話門號0000000000號（申請人
    為李健煌之妻張欣怡），聯絡李健煌駕駛車牌號碼082-ZK號
    營業用小客車，載送「姐仔」所屬應召站之應召成年女子至
    指定旅館，與「姐仔」所屬應召站成年成員所媒介之男客從
    事性交行為，每次性交易代價為新臺幣（下同）2700元，李
    健煌則可獲得依其駕車載送應召女子時間，按每小時200元
    計算之報酬。迨男客廖應龍於99年7月22日19時10分許撥打
    前開網頁訊息所留聯絡電話，與「姐仔」所屬應召站成年成
    員談妥性交易細節後，「姐仔」所屬應召站成年成員隨即以
    不詳電話撥打李健煌所持用上開行動電話門號，指示李健煌
    駕駛前揭營業用小客車搭載「姐仔」所屬應召站之應召女子
    邱明揚與真實姓名年籍不詳之自稱「黃馨慧」成年女子，一
    同前往位於臺中巿南區○○路○段74之18號之全一飯店，並
    由邱明揚於同日19時30分許進入該飯店301號房內與男客廖
    應龍完成性交易，李健煌則駕駛前揭營業用小客車搭載該名
    自稱「黃馨慧」成年女子在附近等候，嗣於同日20時35分許
    在臺中市○區○○路與學府路之交岔路口處，為警發覺李健
    煌所駕駛前揭營業用小客車形跡可疑，上前盤查而循線查悉
    上情，並扣得李健煌所持用行動電話門號0000000000號SIM
    卡1張，及邱明揚所持有門號SIM卡1張、保險套85個、潤滑
    油1瓶、現金2700元。
二、案經臺中市警察局（現改制為臺中市政府警察局）第三分局
    報告臺灣臺中地方法院檢察署檢察官偵查起訴。
    理    由
壹、認定犯罪事實所憑之證據及理由：  
一、按被告以外之人於審判外之陳述，經當事人於審判程序同意
    作為證據，法院審酌該言詞陳述或書面陳述作成時之情況，
    認為適當者，亦得為證據；當事人、代理人或辯護人於法院
    調查證據時，知有第159條第1項不得為證據之情形，而未於
    言詞辯論終結前聲明異議，視為有前項之同意，刑事訴訟法
    第159條之5定有明文。查本件認定事實所引用之證據方法（
    包括證人之證述及文書等證據），已經本院於審理時提示被
    告李健煌，被告李健煌並不爭執其證據能力（見本院100年
    12月1日審判筆錄），揆諸前揭說明，可認為同意作為證據
    ，而本院審酌該等證人之證述及文書等證據作成時之情況，
    並無不宜做為證據之情事，自具有證據能力，而得採為證據
    ，先予敘明。
二、訊據被告固坦承曾於99年7月22日駕駛車牌號碼082-ZK號營
    業用小客車，搭載證人邱明揚與自稱「黃馨慧」成年女子，
    一同前往位於臺中巿南區○○路○段74之18號之全一飯店，
    ，並可獲得依其駕車載送該2名女子時間，按每小時200元計
    算之報酬，惟矢口否認有何圖利媒介性交之犯行，並辯稱：
    伊以駕駛計程車為業，不認識邱明揚，1名自稱「劉先生」
    男子於99年7月22日傍晚5、6點，以沒有顯示號碼之電話撥
    打伊所持用行動電話門號0000000000號，請伊駕車前往臺中
    市○○路附近搭載2位妹妹，並將2位妹妹送至全一飯店，伊
    遂依「劉先生」指示，駕車搭載證人邱明揚與自稱「黃馨慧
    」成年女子前往全一飯店，伊以為她們是「劉先生」的妹妹
    ，不知道她們要從事性交易云云。
三、經查： 
（一）綽號「姐仔」成年女子經營應召站而從事媒介女子與男客
      為性交易，證人邱明揚與真實姓名年籍不詳之自稱「黃馨
      慧」成年女子均係該應召站所屬應召女子，先由「姐仔」
      所屬應召站成年成員在不詳網頁張貼女子兼職性交易訊息
      ，並留下行動電話門號0000000000號為聯絡方式，招攬男
      客以媒介性交易後，再派車載送證人邱明揚與該名自稱「
      黃馨慧」成年女子至指定旅館，與「姐仔」所屬應召站成
      年成員所媒介之男客從事性交行為，每次性交易代價為
      2700元。迨證人即男客廖應龍於99年7月22日19時10分許
      撥打前開網頁訊息所留聯絡電話，與「姐仔」所屬應召站
      成年成員談妥性交易細節後，「姐仔」所屬應召站成年成
      員隨即以不詳電話撥打被告所持用行動電話門號00000000
      00號，指示被告駕駛車牌號碼082-ZK號營業用小客車，搭
      載證人邱明揚與該名自稱「黃馨慧」成年女子，一同前往
      位於臺中巿南區○○路○段74之18號之全一飯店，並由證
      人邱明揚於同日19時30分許進入該飯店301號房內與證人
      廖應龍完成性交易，被告則駕駛前揭營業用小客車搭載該
      名自稱「黃馨慧」成年女子在附近等候，嗣於同日20時35
      分許在臺中市○區○○路與學府路之交岔路口附近，為警
      發覺被告所駕駛前揭營業用小客車形跡可疑而上前盤查等
      情，業據證人邱明揚與該名自稱「黃馨慧」成年女子於警
      詢證述明確，及證人廖應龍於警詢及偵訊證述綦詳，並有
      臨檢紀錄表、查獲現場照片、警方職務報告等在卷可稽，
      且為被告所不爭執，自堪信為真實。
（二）被告雖矢口否認有何圖利媒介性交之犯行且以前詞置辯，
      並提出租用計程車及無線電之繳費收據影本為證。惟查：
    1.行動電話門號0000000000號係案外人張欣怡於96年12月4
      日申請，目前仍正常使用中；行動電話門號0000000000號
      則係證人邱明揚於96年7月27日申請，並於100年8月13日
      停用等情，有臺灣大哥大查詢資料在卷可稽（見本院卷第
      42頁及背面）。參以，被告於本院審理時供稱：伊於99年
      7月間所使用行動電話門號為0000000000號等語；並供稱
      ：張欣怡係伊太太等語（見本院卷第39頁背面、第50頁）
      等語，足見被告於99年7月間所持用行動電話門號，係以
      其妻張欣怡名義申請門號0000000000號，而證人邱明揚於
      同年7月間所持用行動電話門號則係0000000000號。
    2.依行動電話門號0000000000號之雙向通聯記錄顯示，該門
      號於99年7月22日16時42分許至19時許期間，僅有9則通話
      記錄，其通話門號依序為0000000000號、0000000000號、
      0000000000號、0000000000號、0000000000號、00000000
      00號、0000000000號、0000000000號、0000000000號等情
      ，有該雙向通聯記錄在卷可稽（見偵查卷第30頁），則被
      告辯稱：1名自稱「劉先生」男子於99年7月22日傍晚5、6
      點，以沒有顯示號碼之電話撥打伊所持用行動電話門號00
      00000000號，請伊駕車前往臺中市○○路附近搭載2位妹
      妹，並將2位妹妹送至全一飯店云云，顯與上開雙向通聯
      記錄所載內容不符。
    3.依行動電話門號0000000000之雙向通聯記錄顯示，該門號
      於99年7月22日曾多次撥打上開被告所持用門號000000000
      0號，其通話情形如下：（1）於當日0時52分27秒，1則通
      話記錄之通話時間7秒；（2）於當日2時5分53秒，1則通
      話記錄之通話時間9秒；（3）於當日3時20分14秒，1則通
      話記錄之通話時間13秒；（4）於當日3時24分22秒起至3
      時46分8秒止，連續8則通話，通話時間依序為8秒、29秒
      、49秒、92秒、47秒、19秒、36秒、24秒；（5）於當日
      21時29分13秒，1則通話記錄之通話時間2秒等情，有該雙
      向通聯記錄在卷可稽（見偵查卷第31頁背面至第32頁），
      足見證人邱明揚所持用前開門號自99年7月22日0時52分許
      起至同日21時29分許止，曾多次與上開被告所持用門號進
      行通話，則被告辯稱其不認識邱明揚，係依「劉先生」來
      電指示駕車前往臺中市○○路附近搭載證人邱明揚云云，
      顯與上開雙向通聯記錄所載內容不符。
    4.參以，上開門號0000000000號之雙向通聯記錄顯示，該門
      號於99年7月22日曾數次與行動電話門號0000000000號聯
      繫，其聯繫情形如下：（1）於當日4時4分47秒，收簡訊
      ；（2）於當日15時56分58秒，1則通話記錄之通話時間9
      秒；（3）於當日16時26分36秒，1則通話記錄之通話時間
      32秒等情（見偵查卷第31頁背面至第32頁）。經核證人邱
      明揚於99年7月22日19時30分許乘坐被告所駕駛前揭營業
      用小客車至全一飯店之前，其所持用前開門號曾多次與行
      動電話門號0000000000號聯繫乙節，與上開被告所持用門
      號於當日16時42分許至19時許期間，亦曾多次與該行動電
      話門號0000000000號聯繫之情形，大致相符，足見證人邱
      明揚於99年7月22日並非偶然乘坐被告所駕駛前揭營業用
      小客車。
    5.至被告所提租用計程車及無線電之繳費收據影本，及中港
      交通企業有限公司以100年9月5日呈報狀所檢送租賃契約
      書影本記載：李健煌租用車牌號碼082-ZK號營業用小客車
      ，租期自99年5月18日起至同年10月26日止，租金每日400
      元等情（見本院卷第32頁），充其量僅得顯示被告於99年
      7月間就前開車牌號碼082-ZK號營業用小客車，具有合法
      使用權限，尚難據此而為對被告有利之認定。
（三）綜上以析，被告李健煌明知「姐仔」係經營應召站而從事
      媒介女子與男客為性交易，竟仍與「姐仔」及其所屬應召
      站成年成員共同基於意圖使女子與他人為性交行為而媒介
      以營利之犯意聯絡，先由「姐仔」所屬應召站成年成員在
      不詳網頁張貼女子兼職性交易訊息，並留下行動電話門號
      0000000000號為聯絡方式，招攬男客以媒介性交易後，再
      撥打被告所持用行動電話門號0000000000號，聯絡被告駕
      駛車牌號碼082-ZK號營業用小客車，載送「姐仔」所屬應
      召站之應召成年女子至指定旅館，與「姐仔」所屬應召站
      成年成員所媒介之男客從事性交行為，每次性交易代價為
      2700元，被告則可獲得依其駕車載送應召女子時間，按每
      小時200元計算之報酬。迨證人即男客廖應龍於99年7月22
      日19時10分許撥打前開網頁訊息所留聯絡電話，與「姐仔
      」所屬應召站成年成員談妥性交易細節後，「姐仔」所屬
      應召站成年成員隨即以不詳電話撥打被告所持用上開行動
      電話門號，指示被告駕駛前揭營業用小客車搭載「姐仔」
      所屬應召站之應召女子即證人邱明揚與自稱「黃馨慧」成
      年女子，一同前往位於臺中巿南區○○路○段74之18號之
      全一飯店，並由證人邱明揚於同日19時30分許進入該飯店
      301號房內與證人廖應龍完成性交易，被告則駕駛前揭營
      業用小客車搭載該名自稱「黃馨慧」成年女子在附近等候
      ，嗣於同日20時35分許在臺中市○區○○路與學府路之交
      岔路口附近，為警發覺被告所駕駛前揭營業用小客車形跡
      可疑而上前盤查。至被告所辯，顯係事後卸責之詞，委無
      可信。
（四）從而，本件事證明確，被告之上開犯行堪以認定，自應依
      法論科。
貳、所犯法條及刑之酌科：
一、核被告所為，係犯刑法第231條第1項之意圖使女子與他人為
    性交之行為而媒介以營利罪。
二、被告就上開犯行，與「姐仔」及其所屬之應召站成年成員，
    具有犯意聯絡及行為分擔，為共同正犯。
三、爰審酌被告：（一）不思以正當途徑賺取生活所需，而為本
    件妨害風化犯行，助長社會淫風，危害社會善良風俗以獲取
    不法利益，應予非難；（二）參與犯罪分工之程度及情節，
    兼衡犯罪動機、手段、目的等一切情狀，而量處如主文所示
    之刑，並諭知易科罰金之折算標準。
四、扣案之行動電話門號0000000000號SIM卡1張，係以被告之妻
    張欣怡名義申請乙節已如前述，該張SIM卡1張雖為被告所持
    用，然被告於本院審理時已否認為其所有（見本院卷第50頁
    背面），且遍查卷內並無任何證據顯示該物品係屬被告或其
    共犯所有之物，爰不予宣告沒收。另扣案之證人邱明揚所持
    有門號SIM卡1張、保險套85個、潤滑油1瓶、現金2700元等
    物品，遍查卷內亦無任何證據顯示係屬被告或其共犯所有之
    物，爰不予宣告沒收，併此敘明。
據上論斷，應依刑事訴訟法第299條第1項前段，刑法第28條、第
231條第1項、第41條第1項前段，刑法施行法第1條之1，判決如
主文。
本案經檢察官鄒千芝到庭執行職務。
中    華    民    國   100    年    12    月    15    日
            刑事第五庭  審判長法  官  楊真明
                              法  官  簡璽容
                              法  官  賴秀雯
以上正本證明與原本無異。 
如不服本判決，應於收受送達後10日內向本院提出上訴書狀，並
應敘述具體理由；其未敘述上訴理由者，應於上訴期間屆滿後20
日內向本院補提理由書（均須按他造當事人之人數附繕本）「切
勿逕送上級法院」。
                              書記官  鄭郁慈
中    華    民    國   100    年    12    月    15    日
附錄本案所犯法條：
中華民國刑法第231條（圖利使人為性交或猥褻罪）
意圖使男女與他人為性交或猥褻之行為，而引誘、容留或媒介以
營利者，處 5 年以下有期徒刑，得併科 10 萬元以下罰金。以
詐術犯之者，亦同。
公務員包庇他人犯前項之罪者，依前項之規定加重其刑至二分之
一。